【裁判字號】    98,交訴,87
【裁判日期】    980506
【裁判案由】    肇事逃逸罪
【裁判全文】
臺灣臺中地方法院刑事判決          98年度交訴字第87號
公  訴  人  臺灣臺中地方法院檢察署檢察官
被      告  甲○○
                    國民
                      號
選任辯護人  黃興木  律師
上列被告因肇事逃逸案件，經檢察官提起公訴（98年度偵字第59
17號），被告於準備程序中就被訴事實為有罪之陳述，經告以簡
式審判之旨，並聽取意見後，本院合議庭裁定由受命法官依法獨
任進行簡式審判程序判決如下：
    主  文
甲○○駕駛動力交通工具肇事，致人受傷而逃逸，處有期徒刑陸
月，如易科罰金，以新臺幣壹仟元折算壹日。緩刑年。
    事  實
一、甲○○於民國（下同）98年1月17日中午12時15分許，駕駛
    車牌號碼J2-4106號自小客車，沿臺中市○○區○○路由西
    往東方向行駛，於行經松竹路與松安街口時，遭由楊宗羲騎
    乘之車號KYB-978號重機車自後追撞自小客車右後保險桿，
    楊宗羲人車倒地後，受有顏面撕裂傷約3.5公分及左側顏面
    骨骨折等傷害（過失傷害部分未具告訴）。然甲○○於肇事
    後，因畏罪，竟未得楊宗羲之同意，另萌生肇事逃逸犯意，
    即駕車逃逸。
二、案經臺中市警察局第五分局報請臺灣臺中地方法院檢察署檢
    察官偵查起訴。
    理  由
一、按除被告所犯為死刑、無期徒刑、最輕本刑為三年以上有期
    徒刑之罪或高等法院管轄第一審案件者外，於前條第一項程
    序進行中，被告先就被訴事實為有罪之陳述時，審判長得告
    知被告簡式審判程序之旨，並聽取當事人、代理人、辯護人
    及輔佐人之意見後，裁定進行簡式審判程序，刑事訴訟法第
    二百七十三條之一第一項定有明文。本件被告所犯係死刑、
    無期徒刑、最輕本刑為三年以上有期徒刑以外之罪，其於準
    備程序中就被訴事實為有罪之陳述，且經審判長告知被告簡
    式審判程序之旨，並聽取公訴人及被告、辯護人之意見後，
    本院合議庭認為適宜而裁定由受命法官獨任進行簡式審判程
    序，合先敘明。
二、現行刑事訴訟法為保障被告之反對詰問權，排除具有虛偽危
    險性之傳聞證據，以求實體真實之發現，於該法第一百五十
    九條第一項明定被告以外之人於審判外之言詞或書面陳述，
    除法律有規定者外，不得作為證據。是被告以外之人於審判
    外之陳述，除有同條第二項之除外情形，或符合同法第一百
    五十九條之一至第一百五十九條之五，或其他法律有特別規
    定得為證據之情形者外，自不採為論罪之依據。簡式審判程
    序，貴在審判程序之簡省便捷，檢察官指出之證據方法，只
    要被告及辯護人無異議，即可使用，縱或是被告以外之人在
    審判外之陳述，亦得作為證據，是刑事訴訟法第一百五十九
    條第二項規定；「法院以簡式審判程序，不適用之」；第二
    百七十三條之二規定：「簡式審判程序之證據調查，不受第
    一百五十九條第一項…規定之限制」，是於簡式審判程序，
    有關傳聞證據之證據能力限制規定自無適用之餘地，合先敘
    明。
三、訊據被告甲○○對於上揭事實坦承不諱，核與被害人楊宗羲
    所指訴及證人吳權益所證述之情節相符，證人即現場目擊證
    人吳權益偵查中到庭明確證述稱：「那台紅色車子撞到後是
    以一般速度往前開，因為前方車輛很多，車子也開不快，我
    就往前把他攔下來，我是在車禍發生前方大約200公尺，開
    在那台紅色車旁邊，把那台紅色車攔下來，我跟他說你撞到
    人了，對方說他是被撞的，我說你還是要停下來處理，對方
    就說他會去處理，我就打電話給119後並有講肇事的車牌號
    碼，就直接走了，所以對方有無回去處理我不知道，雙方碰
    撞的聲音非常大，車禍發生當時，我車窗也是關著的，但是
    我可以聽得到很大的碰撞聲」等情。且本件車禍於臺中市警
    察局第五分局交通分隊至現場處理時，被害人楊宗羲已由救
    護車送中國醫藥學院附屬醫院急救，車號J2-4106號自小客
    車之車主並未停留現場，有該隊98年1月22日職務報告1份在
    卷可參。此外，並有道路交通事故現場圖、道路交通事故調
    查報告表（一）（二）、被害人中國醫藥大學附設醫院診斷
    證明書、現場相片34張、大眾電信0000－000000號行動電話
    資料查詢1份等在卷足資佐證。再被告甲○○於警詢中亦自
    承「經警方通知，然後經警方會同我返回現場察看，才知道
    被機車擦撞」等語（見警詢卷第6頁）。足見被告在明知肇
    事後，仍未留在車禍現場善盡救護，逕自離去無誤。綜上，
    足認被告甲○○自白，核與事實相符，堪予採信，事證至臻
    明確，被告甲○○犯行洵堪認定。
四、核被告甲○○所為，係犯刑法第184條之4之肇事遺棄罪。爰
    審酌被告甲○○犯罪之動機、目的、手段、品行尚佳，並無
    不良前科，此有台灣台中地方法院檢察署刑案資料查註紀錄
    表1份在卷可按、所生危害及犯罪後坦認罪愆，頗具悔意，
    且犯罪後迄今已與被害人達成民事和解（見臺灣臺中地方法
    院檢察署98年3月12日訊問筆錄），取得諒解，犯後態度尚
    佳等一切情狀，量處如主文所示之刑，並諭知易科罰金之折
    算標準，以資懲儆。末查被告甲○○前未曾受有期徒刑以上
    刑之宣告，有臺灣臺中地方法院檢察署刑案資料查註紀錄表
    一份附卷可按，被告坦承犯行，深具悔意，且被告現為中台
    科技大學教師，有中台科技大學97年度第2學期計分冊1份在
    卷可考，其經此教訓，當知警惕戒慎而無再犯之虞，本院綜
    核各情，認其所受上開宣告之刑，以暫不執行為適當，爰併
    予宣告緩刑3年，以啟自新。
據上論斷，應依刑事訴訟法第二百九十九條第一項前段、第二百
七十三條之一第一項、刑法第一百八十五條之四、第四十一條第
一項前段、第七十四條第一款，判決如主文。
中    華    民    國    98    年    5     月    6     日
                            刑事第四庭法  官  洪俊誠
以上正本證明與原本無異。
如不服本判決，應於判決收受送達後10日內向本院提出上訴狀，
上訴於臺灣高等法院臺中分院（並應敘述具體上訴理由及檢附繕
本）。上訴書狀如未敘述上訴理由，應於上訴期間屆滿後20日內
補提上訴理由書於本院（均須按他造當事人之人數附具繕本）「
切勿逕送上級法院」。
                                      書記官  蕭榮峰
中    華    民    國    98    年    5     月    6     日
附錄論罪科刑實體法條文：
刑法第185條之4（肇事遺棄罪）：
駕駛動力交通工具肇事，致人死傷而逃逸者，處6月以上5年以下
有期徒刑。
刑法施行法第一之一條（95年06月14日修正）：
中華民國九十四年一月七日刑法修正施行後，刑法分則編所定罰
金之貨幣單位為新臺幣。
九十四年一月七日刑法修正時，刑法分則編未修正之條文定有罰
金者，自九十四年一月七日刑法修正施行後，就其所定數額提高
為三十倍。但七十二年六月二十六日至九十四年一月七日新增或
修正之條文，就其所定數額提高為三倍。


司法院資訊處製作；財團法人民間司法改革基金會備份。
